【裁判字號】    95,訴,1028
【裁判日期】    950810
【裁判案由】    違反毒品危害防制條例
【裁判全文】
臺灣臺南地方法院刑事判決              95年度訴字第1028號
公  訴  人  臺灣臺南地方法院檢察署檢察官
被      告  乙○○
上列被告因違反毒品危害防制條例案件，經檢察官提起公訴（95
年度毒偵字第1485、1538號）暨移送併案審理（95年度營毒偵字
第 235號），被告於本院行準備程序中就被訴暨併案之犯罪事實
為有罪之陳述，本院合議庭裁定由受命法官獨任行簡式審判程序
，判決如下：
    主  文
乙○○連續施用第一級毒品，累犯，處有期徒刑拾月。
    事  實
一、乙○○曾因違反毒品危害防制條例案件，經本院裁定送勒戒
    處所觀察、勒戒後，認為有繼續施用毒品之傾向，再經本院
    裁定令入戒治處所施以強制戒治後，經臺灣臺南地方法院檢
    察署檢察官以八十九年度戒毒偵字第三五一號為不起訴處分
    。惟乙○○並未戒除毒癮，又因違反毒品危害防制條例案件
    ，經本院以九十年度毒聲字第一四五五號裁定令入戒治處所
    施以強制戒治，於民國九十二年三月十二日停止戒治付保護
    管束，至同年五月十五日保護管束期滿執行完畢；而刑罰部
    分，則分別經臺灣高等法院臺南分院及本院先後以九十年度
    上易字第一七二一號、九十年度訴字第一二五六號判決判處
    有期徒刑八月、十月確定，經定其應執行之刑為有期徒刑一
    年五月；且乙○○因另犯竊盜等案件，經臺灣嘉義地方法院
    以九十一年度易字第四二四號判決判處有期徒刑一年六月確
    定，兩案接續執行，至九十四年五月二十五日縮短刑期假釋
    付保護管束，於同年十一月二十五日保護管束期滿視為執行
    完畢。詎乙○○不知悔改，於前開強制戒治處分執行完畢後
    五年內，另基於施用第一級毒品海洛因之概括犯意，自九十
    五年四月中某日起至同年六月七日止（起訴書誤載為六月五
    日），連續在臺南縣後壁鄉福安村「帝固超商」廁所內，以
    注射方式施用第一級毒品海洛因多次。嗣於同年五月十日上
    午九時十七分許，員警持本院核發之搜索票前往其位在臺南
    縣後壁鄉頂安村五四之七號住處搜索後，經其同意對其採尿
    送驗，在其尿液中驗出嗎啡陽性反應；另於同年六月八日下
    午一時四十分許，員警持檢察官核發之拘票在臺南縣後壁鄉
    頂安村頂寮九四之五號將乙○○拘提到案時，再度經其同意
    對其採尿送驗，又在其尿液中驗出嗎啡陽性反應，而查知上
    情。
二、案經臺南縣警察局移請臺灣臺南地方法院檢察署檢察官偵查
    起訴暨移送併案審理。
    理  由
一、得心證之理由：
    訊據被告乙○○對於上開事實，均坦承不諱，且其尿液經警
    兩度採集送驗結果，均呈嗎啡陽性反應，有臺南縣警察局查
    獲毒品案尿液編號與真實姓名對照表個案名冊二紙、長榮大
    學九十五年五月二十五日、同年六月二十三日出具之確認報
    告各一紙在卷可稽（見南縣警刑字第０九五一五０二００一
    號警卷第二八至二九頁、南縣警刑字第０九五一五０二五七
    七號警卷第十七至十八頁），足見被告之自白與事實相符，
    應可採信。本案事證明確，被告犯行已堪認定。
二、論罪科刑：
  (一)查被告曾因違反毒品危害防制條例案件，經本院以九十年度
    毒聲字第一四五五號裁定令入戒治處所施以強制戒治，於九
    十二年三月十二日停止戒治付保護管束，至同年五月十五日
    保護管束期滿執行完畢，有臺灣高等法院被告前案紀錄表附
    卷可參，其於前開強制戒治處分執行完畢後五年內再度施用
    第一級毒品海洛因，核其所為，係犯毒品危害防制條例第十
    條第一項之施用第一級毒品罪。被告施用第一級毒品海洛因
    前後持有上開毒品之低度行為，為其施用之高度行為所吸收
    ，不另論罪。又被告行為後，九十四年二月二日公布之刑法
    修正條文業於九十五年七月一日施行，比較修正施行前、後
    刑法相關規定於本案適用之情形：
    1.被告施用第一級毒品海洛因多次，其各次施用行為時間緊
      接，所犯係構成要件相同之罪，顯係基於概括之犯意反覆
      為之，惟現行刑法已將修正施行前刑法第五十六條連續犯
      之規定刪除，則被告多次施用第一級毒品海洛因，倘依現
      行刑法處斷，應就其各次施用第一級毒品海洛因之行為個
      別論罪，再定其應執行之刑，較諸修正刑法施行前，適用
      刑法第五十六條連續犯規定處斷，僅論以一罪並得加重其
      刑至二分之一，自以修正施行前之規定有利於被告。
    2.又被告曾因違反毒品危害防制條例案件，分別經臺灣高等
      法院臺南分院及本院先後以九十年度上易字第一七二一號
      、九十年度訴字第一二五六號判決判處有期徒刑八月、十
      月確定，經定其應執行之刑為有期徒刑一年五月；其復另
      因竊盜等案件，經臺灣嘉義地方法院以九十一年度易字第
      四二四號判決判處有期徒刑一年六月確定，兩案接續執行
      ，至九十四年五月二十五日縮短刑期假釋付保護管束，於
      同年十一月二十五日保護管束期滿視為執行完畢，此同有
      前引臺灣高等法院被告前案紀錄表在卷可資查考，其於前
      開有期徒刑執行完畢後五年內故意再犯本案有期徒刑以上
      之罪，無論依修正施行前刑法第四十七條之規定抑或現行
      刑法第四十七條第一項之規定，均應論以累犯，是修正施
      行前刑法第四十七條之規定對被告並無不利。
    3.綜合比較修正施行前、後刑法相關條文於本案適用之結果
      ，本案以修正施行前刑法第五十六條、第四十七條之規定
      有利於被告，應依刑法第二條第一項前段之規定，適用修
      正施行前刑法第五十六條之規定，論以連續施用第一級毒
      品一罪，並加重其刑，再依修正施行前刑法第四十七條之
      規定，論以累犯，並遞予加重其刑。
  (二)至於，檢察官移送併案審理部分，原屬起訴範圍之內，僅就
    證據部分加以補充，本院自應併予審理。
  (三)爰審酌被告沈迷毒品，經多次觀察、勒戒、強制戒治乃至於
    受刑之執行，仍未能戒除毒癮，不知戒慎，但犯後坦承犯行
    ，態度良好等一切情狀，量處如主文所示之刑，以示懲儆。
據上論斷，應依刑事訴訟法第二百九十九條第一項前段、第二百
七十三條之一第一項，毒品危害防制條例第十條第一項，刑法第
十一條前段、第二條第一項前段，修正施行前刑法第五十六條、
第四十七條，判決如主文。
本案經檢察官甲○○到庭執行職務。
中    華    民    國    95    年    8     月    10    日
                  刑事第十一庭  法  官  周紹武
以上正本證明與原本無異。
如不服本判決，應於判決送達後十日內，向本院提出上訴狀。
                                書記官  鄭佩玉
中    華    民    國    95    年    8     月    10    日
附錄本案論罪科刑法條全文：
毒品危害防制條例第十條第一項
施用第一級毒品者，處六月以上五年以下有期徒刑。


司法院資訊處製作；財團法人民間司法改革基金會備份。
